臺灣臺北地方法院民事裁定
111年度北簡字第8922號
原      告  章興華  
被      告  合作金庫商業銀行股份有限公司

法定代理人  雷仲達  
訴訟代理人  江宏立  
上列當事人間請求確認債權不存在事件，本院裁定如下：
    主      文
原告之訴駁回。
訴訟費用由原告負擔。
    理      由
一、按當事人不得就已起訴之事件，於訴訟繫屬中，更行起訴，
    民事訴訟法第253 條定有明文，此乃重複起訴禁止之原則，
    亦即一事不再理原則。所謂重複起訴之禁止，自係指同一事
    件而言；所謂同一事件，必同一當事人，就同一法律關係，
    而為同一之請求，亦即前後兩訴是否同一事件，應依（一）
    前後兩訴之當事人是否相同；（二）前後兩訴之訴訟標的是
    否相同；（三）前後兩訴之聲明是否相同、相反或可以代用
    等三個訴之要素定之（最高法院86年度台上字第3088號判決
    、73年度台抗字第 518號裁定）。如有違反前開規定而更行
    起訴者，其情形非得補正，依民事訴訟法第 249條第1項第7
    款規定，法院應以裁定駁回之，該規定於簡易程序亦有準用
    ，同法第436條第2項定有明文。
二、原告主張：原告於民國101年4月至101年12月間，信用卡遭
    他人盜刷新臺幣(下同)4萬元，該期間原告在受刑執行中，
    自由已受限制，顯然係因遭他人盜刷之行為而產生與被告間
    之債權債務關係，原告並未向被告刷卡提領金錢，為此，爰
    聲明請求確認被告之債權對原告不存在等語。
三、經查，被告前以原告於100年7月間向被告申請信用卡使用，
    詎原告使用信用卡積欠消費帳款42,209元，應收利息、違約
    金2,841元，共計45,050元為由，對原告提起清償債務之訴
　　，經臺灣高雄地方法院(下稱高雄地院)於102年8月2日以102
    年度雄小字第1631號判決原告應給付被告45,050元，及其中
    42,209元自102年3月4日起至清償日止，按年息18%計算之利
    息，而該判決雖於102年8月8日送達高雄市○○街00號原告當
    時之戶籍址(見高雄地院102年度雄小字第1631號卷第35頁)
    ，惟原告於101年2月29日至105年11月11日間係在監執行，
    有法務部○○○○○○○○○○○出監證明書在卷可稽(見屏東地方法院
    111年度屏簡字第171號卷第13頁)，是前揭判決尚未經合法
    送達，該案件並未確定等情，業經本院依職權調閱上開民事
    事件卷宗查明無訛，故本件與前揭案件之當事人、訴訟標的
    均相同，前後兩訴之聲明可以代用，係屬同一事件，原告就
    同一事件提起本件訴訟，自屬重複起訴，顯然違背民法第25
    3條規定，揆諸前開說明，本件原告起訴為不合法，應予駁
    回。
四、依民事訴訟法第249條第1項第7款、第95條、第78條，裁定
    如主文。
中　　華　　民　　國　　111 　年　　7 　　月　　25　　日
                  臺北簡易庭  法    　官　郭美杏
上列正本證明與原本無異。
如不服本裁定，應於裁定送達後10日內向本庭（臺北市○○○路
0 段000 巷0 號）提出抗告狀。
中　　華　　民　　國　　111 　年　　7 　　月　　25　　日
                            　書　記　官  林玗倩